【裁判字號】    97,訴,945
【裁判日期】    970626
【裁判案由】    毒品危害防制條例
【裁判全文】
臺灣臺北地方法院刑事判決               97年度訴字第945號
公  訴  人  臺灣臺北地方法院檢察署檢察官
被      告  甲○○
上列被告因違反毒品危害防制條例案件，經檢察官提起公訴（97
年度毒偵字第1393號），本院合議庭依被告於準備程序進行中為
有罪陳述，裁定由受命法官獨任進行簡式審判程序審理，判決如
下：
    主  文
甲○○施用第一級毒品，累犯，處有期徒刑玖月。
    事  實
一、甲○○於(1)民國89年因施用毒品案件，經本院89年度毒聲字
    第2723號裁定令入勒戒處所觀察勒戒，因認有繼續施用傾向
    ，經臺灣臺北地方法院檢察署檢察官起訴並聲請強制戒治，
    經本院90年度毒聲字第611號裁定令入戒治處所施以強制戒
    治，嗣其成效經評定為合格，認無繼續戒治必要，而經本院
    90年度毒聲字第2100號裁定停止強制戒治，所餘戒治期間付
    保護管束，保護管束期間至91年3月14日期滿，未經撤銷停
    止強制戒治，視為執行完畢，並經本院90年度訴字第530號
    判決定應執行有期徒刑1年4月確定。(2)95年因施用毒品案件
    ，經本院95年度訴字第526號判決處有期徒刑1年6月確定。
    (3)95年復因偽造文書案件，經臺灣士林地方法院95年度訴字
    第938號判決處有期徒刑5月確定。(4)95年又因竊盜案件，經
    本院95年度易字第1137號判決處有期徒刑5月確定。上開(2)
    、(3)、(4)之罪經臺灣士林地方法院96年度聲減字第139號裁
    定減刑並定應執行刑為1年15日，於96年8月2日執行完畢。
    猶未戒除毒癮，基於施用第一級毒品海洛因犯意，於97年3
    月24日中午在臺北市○○區○○路之永吉公園，將海洛因粉
    末摻於1支香菸點燃之方式施用第一級毒品海洛因。嗣於97
    年3月25日採其尿液送驗結果呈嗎啡陽性反應，始悉上情。
二、案經臺灣臺北地方法院檢察署檢察官自動簽分偵查起訴。
    理  由
一、訊據被告甲○○就上開犯罪事實坦承不諱，且其尿液送臺灣
    檢驗科技股份有限公司先以酵素免疫分析法初步檢驗，再以
    氣相層析質譜儀法確認檢驗結果，呈嗎啡陽性反應，有該公
    司97年4月7日濫用藥物檢驗報告在卷為證。而依酵素免疫分
    析法檢測尿液，固可能產生偽陽性毒品反應，惟經行政院衛
    生署認可之檢驗機構所採「氣相層析質譜儀分析法」進行確
    認者，均不致產生偽陽性反應（行政院衛生署管制藥品管理
    局92年6月20日管檢字第0920004713號函參照），足認被告
    確有施用第一級毒品海洛因，其自白與事實相符，應可採信
    。被告於89年因施用毒品案件，經本院89年度毒聲字第2723
    號裁定令入勒戒處所觀察勒戒，因認有繼續施用傾向，經臺
    灣臺北地方法院檢察署檢察官起訴並聲請強制戒治，經本院
    90年度毒聲字第611號裁定令入戒治處所施以強制戒治，嗣
    其成效經評定為合格，認無繼續戒治必要，而經本院90年度
    毒聲字第2100號裁定停止強制戒治，所餘戒治期間付保護管
    束，保護管束期間至91年3月14日期滿，未經撤銷停止強制
    戒治，視為執行完畢，並經本院90年度訴字第530號判決定
    應執行有期徒刑1年4月確定。而其於95年1月2日起至同年5
    月間止復連續施用第一級毒品海洛因，嗣經本院95年度訴字
    第526號判決處有期徒刑1年6月確定，有臺灣高等法院被告
    前案紀錄表在卷為憑。本案犯罪時間固在強制戒治執行完畢
    5年後，惟被告業於強制戒治執行完畢後5年內再犯且經法院
    判處罪刑確定，此與「五年後再犯」之情形有別，自無再經
    觀察勒戒、強制戒治之必要，應由檢察官逕行起訴（最高法
    院96年度臺非字第123、145、224號判決意旨參照），是本
    案事證明確，被告犯行洵堪認定，應依法論科。
二、核被告所為，係犯毒品危害防制條例第10條第1項施用第一
    級毒品罪。其持有第一級毒品海洛因之低度行為，為施用之
    高度行為所吸收，不另論罪。而被告於(1)95年因施用毒品案
    件，經本院95年度訴字第526號判決處有期徒刑1年6月確定
    。(2)95年復因偽造文書案件，經臺灣士林地方法院95年度訴
    字第938號判決處有期徒刑5月確定。(3)95年又因竊盜案件，
    經本院95年度易字第1137號判決處有期徒刑5月確定。上開
    3罪嗣經臺灣士林地方法院96年度聲減字第139號裁定減刑並
    定應執行刑為1年15日，於96年8月2日執行完畢，有上開前
    案紀錄表可按。被告前受徒刑之執行完畢，5年以內故意再
    為本案有期徒刑以上之犯行，為累犯，應依刑法第47條第1
    項規定加重其刑。爰審酌被告於83年因違反槍砲彈藥刀械管
    制條例案件、藥事法案件、85年因違反麻醉藥品管制條例案
    件、86年因違反肅清煙毒條例、麻醉藥品管理條例案件、89
    年因施用毒品案件、95年因施用毒品、偽造文書、竊盜案件
    ，均經法院判處罪刑確定，有上開前案紀錄表可按，其素行
    欠佳，前經強制戒治且連續施用海洛因犯行經法院判處罪刑
    確定並執行完畢，及96年因施用毒品案件經臺灣臺北地方法
    院檢察署檢察官為緩起訴處分後，仍再犯本案施用毒品罪，
    顯認其以己力戒除毒癮之可能性甚微，而有施予相當期間身
    體拘束以強制其脫離毒害之必要；於警詢、偵查均矢口否認
    犯行，至本院審理時始坦承犯行；且因吸毒者對毒品之依賴
    性，若未服用毒品，即產生多種生理不適之戒斷症狀致難以
    承受，毒品之成癮性，將致吸毒者身心均難自制而施用毒品
    之犯罪動機、智識程度、生活情況等一切情狀，量處主文所
    示之刑。而未扣案1支香菸固為被告所有供施用第一級毒品
    海洛因所用之物，惟無證據證明現仍存在，爰不依刑法第38
    條第1項第2款宣告沒收，附此敘明。
據上論斷，應依刑事訴訟法第273條之1第1項、第299條第1項前
段，毒品危害防制條例第10條第1項，刑法第11條前段、第47條
第1項，判決如主文。
本案經檢察官蔡立文到庭執行職務。
中    華    民    國    97    年     6    月    26    日
                    臺灣臺北地方法院刑事第14庭
                              法  官  陳琪媛
以上正本證明與原本無異。
如不服本判決，應於判決送達後10日內向本院提出上訴狀。
                              書記官  陳豪達
中    華    民    國    97    年     6    月    26    日
附錄法條：
毒品危害防制條例第10條
施用第一級毒品者，處6月以上5年以下有期徒刑。
施用第二級毒品者，處3年以下有期徒刑。


司法院資訊處製作；財團法人民間司法改革基金會備份。
